臺灣臺中地方法院臺中簡易庭民事判決
111年度中簡字第1117號
原      告  黃品譯  
被      告  王景民  

上列當事人間請求侵權行為損害賠償（交通）事件，本院於民國
111年11月3日言詞辯論終結，判決如下：
    主      文
被告應給付原告新臺幣26,021元。
訴訟費用由被告負擔。
本判決得假執行。
　　事實及理由
壹、程序方面：
    按訴狀送達後，原告不得將原訴變更或追加他訴。但擴張或
    減縮應受判決事項之聲明者，不在此限，民事訴訟法第255
    條第1項第3款定有明文。本件原告起訴時原聲明：被告應給
    付原告新臺幣（下同）173,800元（見本院卷第14頁）；嗣
    於本院民國111年11月3日言詞辯論期日當庭更正訴之聲明為
    ：被告應給付原告26,021元（見本院卷第174頁），核屬減
    縮應受判決事項之聲明，合於前開規定，應予准許。
貳、實體方面：　
一、原告主張：被告於111年2月6日18時18分許，駕駛車牌號碼0
    00-0000號營業小客車（下稱肇事車輛），沿臺中市西屯區
    安和路內側車道由南向北行駛，行經安和路與福玄路交岔路
    口前劃有分向限制線之路段時，本應注意駕駛汽車在劃有分
    向限制線之路段，不得迴車，竟疏未注意及此，貿然迴轉，
    適伊駕駛車牌號碼000-0000號自用小客車（下稱系爭車輛）
    沿臺中市西屯區安和路由北向南行駛在對向車道，2車因而
    發生碰撞（下稱系爭事故），致伊所有之系爭車輛毀損。被
    告因過失毀損系爭車輛，依法自應負損害賠償責任，爰依侵
    權行為之法律關係，請求被告賠償：㈠系爭車輛修復費用16,
    021元（含鈑金費用6,162元、塗裝費用9,859元）、㈡因無法
    使用系爭車輛之不能工作損失1萬元，共計26,021元，並聲
    明：㈠被告應給付原告26,021元；㈡願供擔保，請准宣告假執
    行。
二、被告則以：伊就系爭事故之發生有於路口迴轉壓到雙黃線之
    過失，惟原告亦有超速行駛之過失，因此雙方均有肇事責任
    。對原告主張之修復費用，及因系爭車輛受損故受有維修期
    間每日2,500元之工作損失沒有意見。惟系爭車輛尚未修復
    ，且合理修復日數為3日等語，資為抗辯，並聲明：原告之
    訴駁回。
三、得心證之理由：
　㈠原告主張被告於前揭時、地駕駛肇事車輛，因未遵守道路交
    通標線之指示，而在劃有分向限制線之路段迴車，撞及其駕
    駛之車輛，致其所有之系爭車輛受損等情，業據提出與其所
    述相符之臺中市政府警察局道路交通事故初步分析研判表、
    系爭車輛行車執照為證（見本院卷第19、43、45頁），並經
    本院向臺中市政府警察局第六分局調取系爭事故之調查卷宗
    查閱屬實，且為被告所不爭執，自堪信為真實。
　㈡按因故意或過失，不法侵害他人之權利者，負損害賠償責任
    ；汽車、機車或其他非依軌道行駛之動力車輛，在使用中加
    損害於他人者，駕駛人應賠償因此所受之損害；駕駛人駕駛
    汽車，應遵守道路交通標誌、標線、號誌之指示；汽車在設
    有禁止迴車標誌或劃有分向限制線，禁止超車線、禁止變換
    車道線之路段，不得迴車，民法第184條第1項前段、第191
    條之2前段、道路交通安全規則第90條第1項前段、第106條
    第2款分別定有明文。查本件被告駕駛肇事車輛行經上開路
    段時，本應注意駕駛汽車，應遵守道路交通標線之指示，在
    劃有分向限制線之路段不得迴車，竟疏未注意及此，因而碰
    撞原告駕駛之系爭車輛，顯見被告就本件事故之發生確有過
    失甚明。又其過失行為與系爭車輛之損害間具有相當因果關
    係，依上開規定，原告自得依侵權行為之法律關係請求被告
    賠償其所受損害。茲就原告得請求賠償之金額，分述如下：
　⒈系爭車輛修復費用：
　⑴原告主張系爭車輛修復費用為16,021元（含鈑金費用6,162元
    、塗裝費用9,859元）等情，業據其提出於111年9月27日出
    具之估價單為證（見本院卷第169頁），而被告於111年11月
    3日言詞辯論時已表示對原告主張系爭車輛之修復費用以上
    開估價單為準，並無意見（見本院卷第174頁），嗣又翻異
    前詞，主張應以原告於111年5月26日提出之估價單為準云云
    。惟按當事人主張之事實，經他造於準備書狀內或言詞辯論
    時或在受命法官、受託法官前自認者，無庸舉證；自認之撤
    銷，除別有規定外，以自認人能證明與事實不符或經他造同
    意者，始得為之，民事訴訟法第279條第1項、第3項分別定
    有明文。是當事人於訴訟上所為之自認，於辯論主義所行之
    範圍內有拘束法院之效力，法院自應認當事人自認之事實為
    真，以之為裁判之基礎；自認人撤銷其自認者，應向法院為
    撤銷自認之表示。查被告於111年11月3日言詞辯論時表示對
    原告主張系爭車輛之修復費用以上開估價單為準，並無意見
    ，而已自認原告主張系爭車輛修復費用為16,021元（含鈑金
    費用6,162元、塗裝費用9,859元）之事實，依前開規定，有
    拘束本院及兩造之效力，被告其既未曾依民事訴訟法第279
    條第3項之規定撤銷自認，故原告主張系爭車輛維修費用為1
    6,021元（含鈑金費用6,162元、塗裝費用9,859元）等情，
    即屬有據。
　⑵按不法毀損他人之物者，被害人得請求賠償其物因毀損所減
    少之價額，民法第196定有明文。而物被毀損時，被害人依
    民法第196條規定請求物被毀損所減少之價額，得以必要之
    修復費用為估定之標準。查本件被告過失不法毀損系爭車輛
    ，依上開規定，既應負損害賠償責任，則原告主張以修復金
    額作為賠償金額，自屬有據。又系爭車輛之修復金額為16,0
    21元（含鈑金費用6,162元、塗裝費用9,859元），已如前述
    。故原告請求被告給付系爭車輛修復費用16,021元，洵屬有
    據。
　⒉因無法使用系爭車輛之不能工作損失：
　⑴原告主張其工作時須自備車輛，而系爭車輛因被告侵權行為
    受損，故其因維修期間無法工作，受有以每日2,500元計算
    之不能工作損失等情，業據其提出節能環境科技股份有限公
    司出具之證明書（見本院卷第143頁）為證，而被告對此亦
    不爭執，是原告於車輛維修期間受有每日2,500元損失等情
    ，應堪認定。
　⑵原告主張系爭車輛維修期間為4日等情，則為被告所否認，並
    辯以系爭車輛尚未維修，且肇事車輛之維修期間僅2日，系
    爭車輛之合理修復日數為3日云云，惟查：依據前揭中部汽
    車股份有限公司員林服務廠估價單所載，系爭車輛之維修工
    期須4個工作天，是原告主張之上情應屬有據。另肇事車輛
    與系爭車輛受損情形非同，自無法以肇事車輛維修2日之狀
    況證明系爭車輛之維修日數為3日，則被告就其所辯系爭車
    輛只需維修3天之有利於己之事實，復未舉證以實其說，自
    難憑採。此外，系爭車輛雖尚未維修，然系爭車輛因被告侵
    權行為受損，而需維修等情，已認定如前，縱系爭車輛尚未
    維修，亦無礙原告因系爭車輛受損而受有無法使用系爭車輛
    工作之損失之認定，是原告請求，應屬有據。
　⑶基此，原告主張系爭車輛因被告侵權行為受損，受有維修之4
    日期間無法使用系爭車輛工作，每日以2,500元計算不能工
    作之損失，共計1萬元，自屬有據。
　⒊綜上，原告所得請求系爭車輛修復費用16,021元及因無法使
    用系爭車輛之不能工作損失1萬元，共計26,021元，為有理
    由。
　㈢被告雖辯以原告駕駛系爭車輛亦有未依速限行駛之過失云云
    ，惟為原告所否認。按損害之發生或擴大，被害人與有過失
    者，法院得減輕賠償金額，或免除之；行車時速不得超過50
    公里，民法第217條第1項、道路交通安全規則第93條第1項
    第1款前段固分別定有明文。依上開規定，原告駕駛系爭車
    輛之時速限制應為50公里，而參以被告提出之行車紀錄器影
    像及現場照片，並無法認定原告於系爭事故發生時之時速有
    何逾50公里之情事，而被告就原告駕駛系爭車輛有超速之過
    失等有利於己之事實，復未能再舉證以實其說，應認原告就
    系爭事故之發生，並無未依速限行駛之過失。此外，經囑託
    臺中市車輛行車事故定委員會鑑定系爭事故之肇事責任（見
    本院卷第155至156頁），鑑定意見亦與前開認定相符，是被
    告所辯原告與有過失云云，自不可採。
四、綜上所述，原告依侵權行為之法律關係，請求被告給付26,0
    21元，為有理由，應予准許。
五、本件事證已臻明確，兩造其餘攻擊防禦方法及所提證據，核
    與判決結果不生影響，爰不逐一論述，併此敘明。　　
六、本件判決係依民事訴訟法第427條第1項規定適用簡易訴訟程
    序，所為被告敗訴判決，應適用民事訴訟法第389條第1項第
    3款之規定，依職權宣告假執行；原告就勝訴部分聲請願供
    擔保請准宣告假執行，僅係促請法院依職權宣告假執行而已
    ，不生准駁問題。
七、據上論結，本件原告之訴為有理由，判決如主文。　　
中　　華　　民　　國　　111 　年　　11　　月　　22　　日
　　　　　　　　　臺灣臺中地方法院臺中簡易庭
　　　　　　　　　　　　　　　　　法　官　蔡汎沂
以上為正本係照原本作成。
如不服本判決，應於送達後廿日內，向本院提出上訴狀並表明上
訴理由，如於本判決宣示後送達前提起上訴者，應於判決送達後
廿日內補提上訴理由書（須附繕本）。如委任律師提起上訴者，
應一併繳納上訴審裁判費。
中　　華　　民　　國　　111 　年　　11　　月　　23　　日
                                  書記官  錢  燕